臺灣高等法院臺中分院刑事判決　　　　　　　　　九十一年度上易字第一六五四號
　　上　訴　人
　　即　被　告　甲○○
右上訴人因侵占案件，不服臺灣台中地方法院九十一年度易字第一七八一號中華民國
九十一年八月十二日第一審判決（起訴案號：臺灣台中地方法院檢察署九十一年度偵
字第五一一四號），提起上訴，本院判決如左：
      主  文
上訴駁回。
      事  實
一、甲○○（前曾有賭博前科，分別遭判處罰金刑並均已執行完畢，尚不構成累犯）
    於民國九十年七月十七日至九十年十月二十九日間，擔任設址於臺中市○○區○
    ○路三段八號之「裕唐汽車股份有限公司」（以下簡稱：裕唐公司）之業務代表
    ，負責銷售汽車並有代收客戶給付之車款與保險費之權限，為從事業務之人。甲
    ○○於九十年十月二日代表裕唐公司與客戶李均儀簽訂汽車買賣契約，並於九十
    年十月六日（週六）下午十四時許，在裕唐公司位於臺中縣大雅鄉○○路之分公
    司內，收取李均儀所交付之車款現金計新臺幣（下同）四十萬元後，竟意圖為自
    己不法之所有，將其中三十九萬五千元以變易持有為所有之意思予以侵占入己，
    而未繳交予裕唐公司。嗣經李均儀向裕唐公司要求交車時，始為裕唐公司發覺上
    情。
二、案經裕唐公司代表人丙○○訴請臺灣臺中地方法院檢察署檢察官偵查起訴。
      理  由
一、訊據上訴人即被告甲○○對於右揭業務侵占之事實坦承不諱，並供承侵占所得係
    用以清償向地下錢莊借貸之款項等語；復經證人李均儀於檢察官偵訊中及原審審
    理時到庭結證稱：其於九十年十月六日週六下午二時許，在裕唐公司位於臺中縣
    中清路之大雅分公司內，將現金四十萬元交甲○○，當日甲○○並開具面額四十
    萬元之本票一紙予其收執以作為收款之憑據等語，並有本票影本一紙在卷可稽；
    且被告於李均儀所收執之訂購合約書上亦註明：「實收現金肆拾萬元整、甲○○
    、９０年１０月６日」字句，有訂購合約書附卷為憑，足證被告確係於九十年十
    月六日即收取四十萬元現金無誤，此外復有交車程序單在卷可佐；被告任收款業
    務，對所收得之客戶貨款，明知應轉交給裕唐公司收執，竟未予轉交，而挪為己
用，其具有為自己不法所有之意圖甚明，所為自白與事實相符，至堪憑採。本件
    事證明確，被告犯行洵堪認定，自應依法論科。
二、核被告所為，係犯刑法第三百三十六條第二項之業務侵占罪。原審因而適用刑法
    第三百三十六條第二項，罰金罰鍰提高標準條例第一條前段之規定，並審酌被告
    之平日素行、犯罪之動機、目的僅為圖一時之私利、手段、侵占之金額、所生危
    害及犯罪後尚未與告訴人裕唐公司達成和解賠償損害等一切情狀，量處被告有期
    徒刑八月，核原判決認事用法均無違誤，量刑亦稱妥適，被告上訴意旨以其若入
    監服刑，將來很難找到工作，且伊會將客戶之款項儘快返還公司云云，執以指摘
    原判量刑不當，並請求本院能從輕量刑。惟被告於本院審理期間，仍未與告訴人
    裕唐公司和解，將侵占所得款項返還告訴人，其犯後對於彌補犯罪所生損害之態
    度並無積極之改善，本院於量刑上自無從對之為有利之審酌；至入監服刑影響將
    來就業，僅屬被告個人之臆測，參以卷附台灣高等法院被告全國前案紀錄表所示
    ，被告自八十四年以來即有多次賭博前科，仍亦無礙於被告能至告訴人公司任職
    之事實，即可瞭然，被告恣意指摘原判決不當，自無理由，應予駁回。
據上論結，應依刑事訴訟法第三百六十八條，判決如主文。
本案經檢察官乙○○到庭執行職務。
中      華      民      國      九十一      年      十    月    三十一  日
                                   臺灣高等法院臺中分院刑事第四庭
                                         審判長法  官  洪  耀  宗
                                               法　官  蕭  錦  鍾
                                               法　官  江  德  千
右正本證明與原本無異。
不得上訴。
                                               書記官  吳　麗　琴
中      華      民      國　  九十一     年     十一      月     一     日
【附錄論罪科刑法條】
刑法第三百三十六條第二項：
對於業務上所持有之物，犯前條第一項之罪者，處六月以上五年以下有期徒刑，得併
科三千元以下罰金。
                                                              　　　　　Ｆ
